【裁判字號】    89,易,2195
【裁判日期】    900105
【裁判案由】    違反槍砲彈藥刀械管制條例
【裁判全文】
臺灣臺北地方法院刑事判決                        八十九年度易字第二一九五號
    公  訴  人  臺灣臺北地方法院檢察署檢察官
    被      告  甲○○
右列被告因違反槍砲彈藥刀械管制條例案件，經檢察官聲請以簡易判決處刑（八十九
年度偵字第一一四四號），本院簡易庭認不宜以簡易判決處刑移送前來，本院適用
通常程序判決如左：
    主  文
甲○○於公共場所於夜間，未經許可攜帶刀械，處有期徒刑肆月，如易科罰金，以參
佰元折算壹日。
扣案藍波刀壹把沒收。
    事  實
一、甲○○有多項竊盜、違反麻醉藥品管理條例、違反肅清煙毒條例、違反毒品危害
    防制條例等前科，前因違反肅清煙毒條例（販賣毒品運輸）案件，於民國七十九
    年間經臺灣高等法院判處有期徒刑十二年確定，於八十五年五月二十七日假釋出
    獄。甲○○於假釋付保護管束期間，竟意圖為自己不法之所有，基於概括犯意，
    於八十九年五月十六日下午三時許，在臺北市○○路○段二巷四十四號前，竊得
    乙○○所有車號ＣＡ─六六八號營業用小客車（竊盜部分業經另案判決確定）後
    ，將其於經警查獲前某時（確實時間無法判定），在臺北市○○路○段欣欣客運
    停車場內所拾得而持有之無人所有之藍波刀一把置於上開營業用小客車內，將該
    車駛往臺北市○○區○○路二０九巷十七號三樓住處附近停放，而於臺北市區道
    路等公共場所未經許可攜帶刀械。迄同日下午七時三十分許之夜間，甲○○將上
    開營業用小客車自上址停車處駛往同市○○街二十八號前之公共場所停放，而於
    臺北市區道路等公共場所於夜間未經許可攜帶刀械。甲○○旋又進入丙○○所有
    車號ＥＱ─三六七三號自用小客車竊盜時，經林永男目擊全部行竊過程，而報警
    查獲（竊盜部分業經另案判決確定），復循線在上址查獲ＣＡ─六六八號營業用
    小客車，並扣得前述藍波刀。
二、案經臺北市政府警察局中山分局報告臺灣臺北地方法院檢察署檢察官偵查起訴。
    理  由
一、訊據被告甲○○於本院審理時矢口否認右揭攜帶刀械犯行，辯稱：其於警訊中自
    白犯罪可能係因毒癮發作而亂講，其不記得警訊時有此供述，該藍波刀非其所有
    ，其並不知道所竊得之上開ＣＡ─六六八號營業用小客車內有藍波刀云云。惟查
    ：
  (一)被告於右揭時地拾獲藍波刀後，將之置於上開ＣＡ─六六八號營業用小客車內之
    事實，業據被告於警訊時供稱：（警方於ＣＡ─六六八號車上所查獲之藍波刀是
    否為你所有？）伊係在木柵路一段欣欣客運停車場內撿到的等語甚詳（參見偵查
    卷第五頁反面）；而被告於警訊時既同時就如事實欄所述之竊盜過程細節供述詳
    盡，且於本院調查時就上開竊盜過程詳為供述、記憶清晰，並稱警訊所言實在（
    參見本院八十九年簡字第五五六號被告違反槍砲彈藥刀械管制條例案件八十九年
    八月十一日訊問筆錄）。又證人即製作筆錄之警員蔡榮進於本院調查時到庭結證
    稱被告當時神智清楚等語。復衡以常情，倘被告所辯警訊時因毒癮發作而意識不
    清等情屬實，則其應對全部警訊內容均記憶不清，焉有關於警訊中所供行竊過程
    均記憶清晰、認為屬實，而單獨忘卻其有關藍波刀之供述之理。由此足徵，被告
    於警訊之供述乃基於自由意識而為，並無因毒癮發作而意識不清之情形。再者，
    警訊筆錄既已交由被告閱覽或朗讀，經其認為無訛且緊接於筆錄之末行簽名及按
    指印，即表示筆錄之內容為被告所確認無誤。此外復查無積極證據足認被告於警
    訊時有因毒癮發作而意識不清情事，從而被告所辯警訊時因毒癮發作而意識不清
    等情，自不足採。據此，被告前開於警訊時所為自白既係出於自由意志而為陳述
    ，自有完全之證據能力。
  (二)此外，復有證人即查獲被告之警員彭根良於本院調查時，就查獲刀械過程到庭結
    證甚詳，並有被害人即ＣＡ─六六八號營業用小客車所有人乙○○於本院調查時
    結證稱前述藍波刀非其所有等語，及藍波刀一把扣案可資佐證。而扣案之藍波刀
    一把，經臺北市政府警察局鑑驗結果，依內政部公告管制刀械十五款圖例及說明
    鑑驗，其刀刃十七點五公分開鋒，刀背鋸齒狀開鋒銳利異常，符合管制刀械藍波
    刀之圖例及說明要件，認定係屬管制刀械，此有該局北市警保字第八九二五三五
    四０００號函在卷可憑，被告所辯上開情詞，不足採信。本件事證明確，被告犯
    行堪以認定，應依法論科。
二、按被告將上開藍波刀置於右揭竊得車輛內，駕駛該車行駛於如事實欄所述之道路
    等公共場所，迄夜間七時三十分許為警查獲，是核被告所為，係犯槍砲彈藥刀械
    管制條例第十五條第一款、第二款之於公共場所於夜間，未經許可攜帶刀械罪。
    又被告攜帶刀械前後之單純持有刀械行為，為其攜帶之高度行為吸收，不另論單
    純持有刀械罪。又被告於公共場所於夜間攜帶刀械部分雖未據檢察官提起公訴，
    然此與起訴之持有刀械罪，有高低度之吸收關係，依刑事訴訟法第二百六十七條
    規定，為起訴效力之所及，本院自得併予審究，且毋庸變更起訴法條。扣案之藍
    波刀一把，為違禁物，併依刑法第三十八條第一項第一款規定宣告沒收。
三、至被告所拾得之上開藍波刀，本院查無證據足資認定其所有人，故視為無主物，
    從而被告拾得藍波刀後據為己有之行為，不另論侵占遺失物罪，附此敘明。
據上論斷，應依刑事訴訟法第二百九十九條第一項前段，槍砲彈藥刀械管制條例第十
五條第一款、第二款，刑法第十一條前段、第四十一條、第三十八條第一項第一款，
罰金罰鍰提高標準條例第二條，判決如主文。
本案經檢察官邱舜韶到庭執行職務
中      華      民      國      九十      年      一      月      五    日
                                      臺灣臺北地方法院刑事第八庭
                                          法  官  張  筱  琪
右正本證明與原本無異。
如不服本判決，應於判決送達後十日內，向本院提出上訴狀。
                                          書記官  耿  鳳  君
中      華      民      國      九十      年      一      月    十五    日
附錄法條
槍砲彈藥刀械管制條例第十五條第一款、第二款
未經許可攜帶刀械而有下列情形之一者，處二年以下有期徒刑：
一、於夜間犯之者。
二、於車站、埠頭、航空站、公共場所或公眾得出入之場所犯之者。
三、結夥犯之者。


司法院資訊處製作；財團法人民間司法改革基金會備份。
